臺灣彰化地方法院刑事判決　　　　　　　　　　　　　九十年度交訴字第二三號
　　公　訴　人　臺灣彰化地方法院檢察署檢察官
　　被　　　告　甲○○
右列被告因過失致死案件，經檢察官提起公訴（九十年度偵字第六七九０號），本院
判決如左：
    主      文
甲○○從事業務之人，因業務上之過失致人於死，處有期徒刑陸月，如易科罰金，以
佰元折算壹日。緩刑年。
    事      實
一、甲○○在彰化縣秀水鄉義興村三塊巷一０四號開設「融興工業股份有限公司」，
    從事鐵工廠焊接工作，平日即須駕駛車輛載運焊接器材，係以駕駛為其附隨業務
    之人。於民國九十年八月十日上午十一時十分許，駕駛車牌號碼七Ｌ－七九一三
    號（起訴書誤載為七九三一號）自用小貨車，沿彰化縣彰化市○○路由東往西方
    向行駛，行經該路與五二０巷交岔路口時，本應注意己方行駛之彰馬路限速為每
    小時四十公里，並設有閃光黃燈，表示「警告」，為幹線道，車輛應減速接近，
    注意安全，小心通過，且依當時天候、路況、視距等情形，並無不能注意之特別
    情事，竟疏於注意而以每小時四十公里左右之時速通過該交岔路口。適有楊連喜
    騎乘車牌號碼ＴＤＬ－六八八號（起訴書誤載為六八六號）輕機車，沿彰馬路五
    二０巷由南往北方向行至上開交岔路口，亦疏於注意該巷口設有閃光紅燈，為支
    線道，車輛應減速接近，先停止於交岔路口前，讓幹道車優先通行後認為安全時
    ，方得續行，竟貿然駕車穿越交岔路口。迨甲○○見狀業已避煞不及，致該自小
    貨車前方與楊連喜所駕機車右側發生猛烈碰撞，機車失控再行撞及路旁電線桿，
    楊連喜則摔落路旁排水溝內。嗣經路人報警處理，並將楊連喜送醫急救，惟楊連
    喜仍因本件車禍所生胸部外傷導致心肺衰竭，於同日中午十二時四十分許不治死
    亡。
二、案經臺灣彰化地方法院檢察署檢察官相驗後自動檢舉偵查起訴。
    理      由
一、右揭事實，業據被告甲○○坦承不諱，核與被害人楊連喜之夫乙○○指陳被害人
    因車禍致死之事實相符，並經證人即坐於被告所駕自小貨車內之乘客潘婉綺於警
    訊中證述明確，復有道路交通事故調查報告表一紙、現場照片十二張附卷可稽。
    而被害人楊連喜確因本件車禍所生胸部外傷導致心肺衰竭死亡，亦經檢察官督同
    檢驗員相驗屬實，製有勘驗筆錄、驗斷書、相驗屍體證明書及彰化基督教醫院出
    具之法醫參考病歷摘要在卷足憑。按汽車行駛至交岔路口，應遵守燈光號誌之指
    示，而閃光黃燈表示「警告」，車輛應減速接近，注意安全，小心通過，道路交
    通安全規則第一百零二條第一項第一款、道路交通標誌標線號誌設置規則第二百
    十一條第一項第一款分別定有明文。被告既以駕駛為其附隨業務，平日注意能力
    及遵守交通規範義務之期待可能性均較常人為高，更應依循上開交通安全規定，
    注意於通過交岔路口時減速慢行，且依當時天候、路況、視距等情形，並無不能
    注意之特別情事，竟疏於注意而於該限速每小時四十公里之路段，猶以每小時四
    十公里左右之時速穿越該交岔路口，被告駕車行為自有過失。雖被害人亦疏未注
    意自己騎車行駛於設有閃光紅燈之支線道，應暫停讓幹線道之小貨車先行，其逕
    自通過交岔路口亦有疏失可指，然被告駕車既有前述過失情節，尚不得徒以被害
    人同有疏失而解免其罪責。是被告前揭過失駕駛行為，與被害人所生死亡結果間
    ，仍具有相當之因果關係。至本件車禍雖送請台灣省彰化縣區車輛行車事故鑑定
    委員會鑑定，然該會疏未究明肇事交岔路口有無燈號設置或幹、支線道之劃分，
    嗣經本院命警再為詳查，已確定該處路口分別設有閃光紅、黃燈，並得據此判斷
    幹、支線道路權之歸屬，有彰化縣警察局彰化分局九十年十二月十八日彰警分交
    字第三一七七五號函及所附照片四張可稽，是以該鑑定機關判斷所憑之基礎事實
    既非完整，鑑定結果亦難作為本案判決之重要依據，故為本院所不採，附此敘明
    。本案事證已臻明確，被告犯行至堪認定。
二、核被告甲○○係以駕駛為附隨業務之人，因駕駛過失致人於死，所為係犯刑法第
    二百七十六條第二項之業務過失致死罪。公訴意旨並未慮及被告係以駕駛為附隨
    業務之事實，逕以同條第一項之普通過失致死罪名據以起訴，自有未洽，惟其社
    會基本事實仍屬同一，本院自得予以審究，並變更起訴法條，附此敘明。爰審酌
    被告過失情節之輕重，且已與被害人家屬達成民事和解，有彰化縣秀水鄉公所調
    解委員會調解書為憑，又於偵審期間坦承犯行，對於所犯亦已深表悔悟，態度堪
    稱可取，而被害人對於本件車禍亦有重大疏失，惟本件犯罪直接剝奪被害人生命
    權利，所生危害至為重大，及被告具有高工畢業學歷之智識程度等一切情狀，量
    處如主文所示之刑，併諭知易科罰金之折算標準，以示懲儆。又被告前未曾受有
    期徒刑以上刑之宣告，有台灣彰化地方法院檢察署刑案資料查註紀錄表及台灣高
    等法院被告全國前案紀錄表在卷可按，其經此教訓，當知警惕，應無再犯之虞，
    本院審酌上情，認主文所宣告之刑，以暫不執行為宜，爰併宣告緩刑三年，以啟
    自新。
據上論斷，應依刑事訴訟法第二百九十九條第一項前段、第三百條，刑法第二百七十
六條第二項、第四十一條第一項前段、第七十四條第一款，罰金罰鍰提高標準條例第
一條前段、第二條，判決如主文。
本案經檢察官洪紹文到庭執行職務。
中      華      民      國      九十一     年      一      月     四    日
                                臺灣彰化地方法院交通法庭
                                    法      官  高  文  崇
右正本證明與原本無異。
如不服本判決，應於判決送達後十日內向本院提出上訴狀( 須附繕本 )。
告訴人或被害人對於判決如有不服具備理由請求檢察官上訴者，其上訴期間之計算係
以檢察官收受判決正本之日期為準。
                                    法院書記官  謝  志  鑫
中      華      民      國      九十一     年      一      月     四    日
刑法第二百七十六條
因過失致人於死者，處二年以下有期徒刑、拘役或二千元以下罰金。
從事業務之人，因業務上之過失犯前項之罪者，處五年以下有期徒刑或拘役，得併科
三千元以下罰金。
